【裁判字號】    99,審訴,3213
【裁判日期】    991111
【裁判案由】    毒品危害防制條例
【裁判全文】
臺灣高雄地方法院刑事判決            99年度審訴字第3213號
公  訴  人  臺灣高雄地方法院檢察署檢察官
被      告  乙○○
上列被告因違反毒品危害防制條例案件，經檢察官提起公訴（99
年度毒偵字第4815號、第4944號），本院合議庭裁定由受命法官
獨任行簡式審判程序，判決如下：
    主  文
乙○○施用第一級毒品，累犯，處有期徒刑玖月，扣案之注射針
筒壹支沒收之。又施用第一級毒品，累犯，處有期徒刑玖月，扣
案之注射針筒壹支沒收之。應執行有期徒刑壹年肆月，扣案之注
射針筒貳支均沒收之。
    事實及理由
一、犯罪事實：
    乙○○於民國89年間，因施用毒品案件，經本院裁定送觀察
    、勒戒後，認有繼續施用毒品之傾向，再經本院以89年度毒
    聲字第1070號裁定令入戒治處所施以強制戒治，於90年6 月
    10日戒治期滿執行完畢，並經臺灣高雄地方法院檢察署檢察
    官以90年度戒毒偵字第787 號為不起訴處分確定。又於前開
    強制戒治執行完畢釋放後5 年內，即於94年間再犯施用毒品
    案件，經本院以94年度訴字第4365號判處有期徒刑1 年2 月
    確定；另因犯竊盜、搶奪等案件，經本院分別以94年度簡字
    第4668號判處拘役40日、以94年度訴字第3840號判處有期徒
    刑3 年2 月確定。前開3 罪嗣經法院裁定減刑並定應執行有
    期徒刑3 年8 月、拘役20日確定，經接續執行，於98年5 月
    15日縮刑期滿執行完畢。詎猶不知悔改，復基於施用第一級
    毒品海洛因之犯意，於(一)99年6 月8 日晚間11時許，在其位
    在高雄市苓雅區○○○路25巷16號住處內，以將海洛因摻水
    置於針筒內注射血管之方式，施用第一級毒品海洛因1 次。
    嗣於99年6 月9 日中午12時30分許，因另涉竊盜案件為警查
    獲，並扣得注射針筒1 支，經徵得其同意採集尿液送驗，結
    果呈可待因、嗎啡陽性反應。(二)99年6 月14日凌晨零時許，
    在上址住處內，以將海洛因摻水置於針筒內注射血管之方式
    ，施用第一級毒品海洛因1 次。嗣於99年6 月14日下午5 時
    30分許，在高雄市前鎮區○○○路與廣西路口前，因另犯竊
    盜案件為警查獲，並當場扣得注射針筒1 支，經其同意採集
    尿液送驗，結果呈可待因、嗎啡陽性反應。
二、程序部分：
  (一)本件被告乙○○所犯係死刑、無期徒刑、最輕本刑為3 年以
    上有期徒刑以外之罪，其於準備程序中就被訴事實為有罪之
    陳述，經法官告知簡式審判程序之旨，並聽取公訴人、被告
    之意見後，本院合議庭認為適宜而裁定由受命法官獨任進行
    簡式審判程序，先予敘明。
  (二)被告前經送觀察、勒戒、強制戒治執行完畢後5 年內，已再
    犯施用毒品案件，經法院判刑確定，是被告於「初犯」經觀
    察、勒戒、強制戒治後，曾於5 年內再犯，經依法追訴處罰
    ，本件施用毒品行為已屬3 犯以上，檢察官逕行起訴，即無
    不合。
三、證據：
  (一)高雄市立凱旋醫院99年7 月2 日濫用藥物尿液檢驗報告、高
    雄市政府警察局三民二分局偵辦毒品案件尿液對照表及99年
    6 月9 日扣押筆錄、扣押物品目錄表各1 份。
  (二)高雄市立凱旋醫院99年7 月8 日濫用藥物尿液檢驗報告、高
    雄市政府警察局三民二分局偵辦毒品案件尿液對照表及99年
    6 月14日扣押筆錄、扣押物品目錄表各1 份。
  (三)扣案之注射針筒2 支。
  (四)被告之自白。
四、論罪：
    海洛因為毒品危害防制條例第2 條第2 項第1 款規定之第一
    級毒品，依法不得持有、施用，是核被告乙○○所為，均係
    犯毒品危害防制條例第10條第1 項施用第一級毒品罪。被告
    2 次持有第一級毒品後，進而施用，其持有之低度行為應被
    施用之高度行為所吸收，均不另論其持有第一級毒品罪。又
    被告有犯罪事實欄所載經判處有期徒刑並執行完畢之情形，
    此有臺灣高等法院被告前案紀錄表在卷可佐，其於徒刑執行
    完畢後，5 年之內故意再犯本件有期徒刑以上之2 罪，均為
    累犯，應依法加重其刑。被告所犯上開2 罪，犯意各別，行
    為互殊，應予分論併罰。
五、科刑：
    爰審酌被告施用毒品之行為不僅戕害自身身心健康，亦間接
    影響社會治安，其前已經觀察、勒戒、強制戒治及判刑並執
    行完畢，仍未能徹底戒絕毒品，復再犯本件施用毒品罪，顯
    見其自制力不足，惟考量被告施用毒品行為於本質上係屬自
    我戕害行為，並未對社會造成直接之損害，且犯後坦承犯行
    等一切情狀，分別量處如主文所示之刑，並定應執行之刑，
    以資懲儆。
六、沒收：
    扣案之注射針筒2 支，均為被告所有，且分別用以施打第一
    級毒品海洛因之物，業經被告自承在卷（見本院審訴卷第30
    頁），因無證據證明其內殘留無法析離之海洛因，而認非屬
    違禁物，爰依刑法第38條第1 項第2 款之規定，分別於各次
    施用毒品罪刑項下宣告沒收。
據上論斷，應依刑事訴訟法第273 條之1 第1 項、第299 條第1
項前段、第310 條之2 、第454 條，毒品危害防制條例第10條第
1 項，刑法第11條前段、第47條第1 項、第38條第1 項第2 款、
第51條第5 款、第9 款，判決如主文。
本案經檢察官甲○○到庭執行職務。
中    華    民    國    99    年    11    月    11    日
                  刑事第十庭    法  官  王靖茹
以上正本證明與原本無異。
如不服本判決應於收受判決後10日內向本院提出上訴書狀，並應
敘述具體理由。其未敘述上訴理由者，應於上訴期間屆滿後20日
內向本院補提理由書(均須按他造當事人之人數附繕本)「切勿逕
送上級法院」。
中    華    民    國    99    年    11    月    11    日
                                書記官  楊明月
附錄本案論罪科刑法條：
毒品危害防制條例第10條第1項
施用第一級毒品者，處6 月以上5 年以下有期徒刑。

司法院資訊處製作；財團法人民間司法改革基金會備份。
